臺灣高等法院臺中分院民事判決　九十二年度上易字第四七八號
　　　上　訴　人　丙　○
　　　上　訴　人　甲○○
　　　法定代理人　乙○○
右當事人間請求給付貨款事件，上訴人對於中華民國九十二年十月三十一日臺灣臺中
地方法院九十一年度訴字第三一六二號第一審判決提起上訴，本院於九十三年三月十
日言詞辯論終結，判決如左：
　    主  　  文
上訴駁回。
第二審訴訟費用由上訴人連帶負擔。
   　 事　    實
甲、上訴人丙○方面：
一、聲明：求為判決：(一)原判決不利於上訴人之部分廢棄。(二)右廢棄部分，被上訴人
    在第一審之訴及其假執行之聲請均駁回。
二、陳述：除與原判決記載相同者，茲引用之外，補稱：
（一）原審謂台中市政府大坑連坑巷（清水巷－董聖岩）工程（以下簡稱連坑巷工程
      ），係由訴外人即揚洲營造有限公司（下簡稱揚洲公司）承攬，而將該工程轉
      包於上訴人丙○、甲○○二人之合夥，二人之合夥再將其中瀝青舖設工程轉包
      予被上訴人施作，倘係如此，上訴人與被上訴人為何沒有工程承攬合約書，而
      被上訴人為何沒有出貨日報表及瀝青（密級配）送貨單，僅憑被上訴人受僱人
      唐惠玲及上訴人甲○○陳述，並無其他足以證明上訴人與被上訴人有買賣或承
      攬關係之證據，謂上訴人應依承攬與買賣關係給付瀝青施作之工程款，即顯無
      據。
（二）原審判決理由謂：「且台中市政府與揚洲營造公司間，及系爭合夥與被上訴人
      間，係屬二獨立不同債之關係，」既謂上訴人與被上訴人間有債之關係，則二
      造間有無工程合約書、出貨日報表、出貨單、簽收單等，即應加以審究，否則
      僅憑二位各具利害關係之證人之陳述，一為被上訴人之受僱人即唐惠玲（其必
      偏袒被上訴人），另一為揚洲公司之工地主任（其必偏袒揚洲公司，以免揚洲
      公司要給付瀝青工程款），即認定上訴人與被上訴人間存有債之關係，其之認
      定，未免薄弱。
（三）況且，依被上訴人於第一審所提之出料明細表，其瀝青（密級配）共計六○○
      點一四立方米，而依台中市政府營繕工程結算明細表（連坑巷工程）中密級配
      瀝青混凝土之數量係二二九點五○立方米，則退萬步言之，縱使上訴人有轉包
      連坑巷工程給被上訴人，而被上訴人確有施作連坑巷工程中之瀝青部分，其之
      數量即差異甚大，二者相差即高達三七○點六四立方米，而密級配瀝青依市價
　　　每立方米約新台幣（下同）一千八百元至二千一百元之間，惟其出料明細表卻
　　　每立方米為一千元，亦與市價相差甚遠，可見其請求基礎即出料明細表，明顯
　　　非係施作連坑巷工程中之瀝青，而係他項工程。
（四）而且，假設甲○○與上訴人就連坑巷工程有合夥關係，理應有出資明細表，應
      收及應付帳款明細表、損益表、盈餘分配表、薪資名冊等相關帳冊，惟甲○○
      全未提出上列相關帳冊以實其說，而甲○○又為案外人揚洲公司之工地主任，
      且連坑巷工程係揚洲公司所承攬，依常理判斷，即使要合夥，也應是甲○○與
      揚洲公司較有可能，惟原審卻僅憑甲○○一面之詞，並無其他積極之證據足以
　　　佐證上訴人與甲○○有合夥之事實，即率斷上訴人與上訴人甲○○係合夥關係
　　　，其之認定，實難令人甘服。
（五）再者，於開工、竣工報告表中均有營造業名稱欄及常駐工地負責人欄，今連坑
      巷工程之開工報告表之營造業名稱欄係「揚洲營造有限公司」，而常駐工地負
      責人欄係甲○○，惟竣工報告書中之常駐工地負責人欄係「黃素珠」，倘該工
      程中係甲○○所轉包，則開工、竣工報告書中之常駐工地負責人欄即均應記載
      「甲○○」，而非於竣工報告書中卻改揚洲公司負責人黃素珠為常駐工地負責
      人，此點益可證明，甲○○與揚洲公司間之關係應比其與上訴人之關係更密切
      。而且，依營造業承攬公共工程之慣例，連坑巷工程倘係上訴人所承攬，則開
      工報告表中之營造業名稱欄必記載「久育營造有限公司」，常駐工地負責人欄
      必記載「丙○」，而且，當初承作連坑巷工程時，甲○○（代表揚洲公司）、
      唐惠玲、唐淑慧姐妹、上訴人等於市府時，渠等均知曉，上訴人只是將連坑巷
      工程中之瀝青施作部分居間介紹給達國公司施作，上訴人並未轉包連坑巷工程
      ，否則，為何於連坑巷工程驗收完畢後，係唐惠玲、唐淑慧二位姐妹代揚洲公
      司向台中市政府請領工程款，而非上訴人代為請款，此點，亦可證明，達國公
      司即被上訴人與揚洲公司之關係應比其與上訴人之關係更密切，因係達國公司
      之受僱人唐惠玲代揚洲公司請領工程款。
（六）按依台中市政府營繕工程結算明細表（連坑巷工程）中密級配瀝青混凝土數量
      係22,950立方米，與被上訴人請求之數量即600.130ton相差有60.805ton ，則
      被上訴人謂係代上訴人施作連坑巷工程之瀝青部分，其數量即顯不一致，此不
      同點一。連坑巷工程款之金額為四十三萬二千七百二十二元，而被上訴人請求
      之金額為六十萬零一百三十元，此不同點二。被上訴人與上訴人間並無次承攬
      工程合約書，也沒有出貨單、簽收單，僅憑被上訴人請求之瀝青金額，即謂上
      訴人應給付被上訴人六十萬零一百三十元，未免理由不足。
三、證據：除援用第一審所提證據外，補提台灣台中地方法院九十年度訴字第二四二
    七號民事判決影本乙份、達國公司出料明細表影本二份、台中市政府營繕工程結
    算明細表影本乙份、營造業承攬土木工程開工、竣工報告表影本各乙份、營造業
    承攬土木工程開工報告表影本各乙份為證。
乙、上訴人甲○○方面：
一、聲明：求為判決：(一)原判決除免假執行部分外關於命上訴人連帶給付被上訴人六
    十萬零一百三十元及其法定利息與該部分假執行之宣告暨命負擔訴訟費用部分之
    裁判均廢棄。(二)右廢棄部分，被上訴人在第一審之訴及其假執行之聲請均駁回。
二、陳述：除與原判決記載相同者，茲引用之外，補稱：
    上訴人與被上訴人無任何買賣關係，證人唐惠玲於原審已明確表示買方接洽人為
    丙○，上訴人為工地負責人，僅負責工程品質及工程合格驗收之完成；本件買賣
    雙方應以明確合約或工地簽收認證證明之，豈有自我認定買方為上訴人。
三、證據：無。
丙、被上訴人方面：
一、聲明：求為判決：駁回上訴。
二、陳述：除與原判決記載相同者，茲引用之外，補稱：
（一）被上訴人施作連坑巷工程係以噸為單位，台中市政府驗收則係以立方米為單位
      ，二者不同，上訴人混為一談：
  １、上訴人將連坑巷工程交由被上訴人施作，係以重量 (噸)為單位，此觀原證四
      號之出料明細表記載「淨重」五二六．一四○及七三．九九○（合計六○○．
      一三○）以及原證五號之工程款明細表記載「AC＋運費526T×850＝447,100」
      、「AC＋運費74T×850＝62,900」（Ｔ為Ton「噸」之英文縮寫）自明。
  ２、 至於台中市政府與揚洲公司間則係以立方米計價。
  ３、 足證二者之計價基礎不同，上訴人將二者混為一談。
（二）唐惠玲、唐淑慧姐妹代人請領工程款，與本案兩造間有承攬（或承攬與買賣之
      混合）關係無關，唐惠玲、唐淑慧雖曾為揚洲公司向台中市政府請領工程款，
      惟其姐妹亦為他人請領工程款，此與本案兩造間有承攬（或承攬與買賣之混合
      ）無關。
（三）本件工程款原為六○一、三○○元，嗣雙方同意減為六○○、一三○元即原判
      決之金額。本件工程原先係區分瀝青 (即ＡＣ)、運費、冷油、舖工、板車、
      舖裝機、三輪壓路機及試驗費等，共六○一、三○○元，嗣雙方同意僅按瀝青
      每噸一千元計算，而瀝青淨重為六○○．一三○噸，故工程款計六○○、一三
      ○元，此即上訴人甲○○於另案給付貨款事件提出之出料明細表上面其所寫之
      金額。
（四）被上訴人係依承攬關係或承攬與買賣混合之法律關係請求：
  １、按民法第四百九十條第二項規定：「約定由承攬人供給材料者，其材料之價額
      ，推定為報酬之一部」，則承攬契約亦有由承攬人供給材料之情形；又「買賣
      乃法律行為，基於買賣取得不動產之所有權，非經登記不生效力，與承攬之定
      作人原始取得工作物所有權之情形不同。至所謂工作物供給契約，即工作物全
      部材料由承攬人供給者，如當事人之意思重在工作物財產權之移轉時，仍不失
      為買賣之一種」，最高法院五十九年度台上字第一五九○號著有判例；如當事
      人之意思重在工作之完成，則屬承攬。
  ２、查第三人揚洲公司承攬台中市政府發包之大坑連坑巷重建工程，該公司轉包予
      上訴人丙○施作（與上訴人甲○○合夥），上訴人施作上開工程需舖設瀝青，
      上訴人丙○乃於八十九年八月間出面與被上訴人洽談，談妥舖設之報酬如何計
　　　算後，被上訴人所屬人員於八十九年八月二十八日及九月五日帶瀝青及機具到
　　　現場施作，此一事實有項目明細及出料明細表在卷可稽，並經被上訴人公司所
　　　屬人員唐惠玲於九十一年十二月四日在原審結證屬實，洵堪採信。
  ３、被上訴人為上訴人舖設瀝青，雙方之意思非在移轉道路或瀝青之所有權，而是
      在完成瀝青之舖設工程，使上訴人及揚洲公司得以完成其為台中市政府所承包
      之大坑連坑巷工程。是本件舖設瀝青工程之契約應屬承攬，或承攬與買賣之混
　　　合契約。至於冷油屬材料，依民法第四百九十條第二項規定推定為承攬報酬之
　　　一部。
（五）上訴人二人係向揚州公司承攬連坑巷工程後，再轉包給被上訴人施作瀝青舖設
      工程，事實及理由如下：
  １、上訴人於另案被上訴人與揚州公司間給付貨款事件中，揚州公司業已陳明其向
      台中市政府承攬連坑巷工程後，再將連坑巷工程轉包予上訴人丙○施作，連坑
      巷工程所用瀝青，亦由上訴人丙○向被上訴人購買等語，並提出以該公司法定
      代理人黃素珠名義匯款給上訴人丙○之匯款單為證。
  ２、上訴人甲○○於前揭給付貨款事件中，以證人身分證述：「我是向揚州公司承
      包連坑巷的工程施作，但是瀝青是丙○負責去接洽購買的，因為我是與丙○合
      夥承包這項工程來施作」等語。
  ３、上訴人甲○○於原審：「最初的時候是我與丙○合夥承包系爭工程，因為丙○
      比較有本錢，所以我們約定丙○出錢，有關工程方面的施工是我負責」。
  ４、上訴人卷附連坑巷工程開工報告書係載明常駐工地負責人為上訴人甲○○。
  ５、足證上訴人二人係約定上訴人丙○提供金錢，上訴人甲○○提供勞務之出資方
      式，成立系爭合夥向揚州公司承攬連坑巷工程，並委由被上訴人施作瀝青工程
      。
  ６、上訴人二人合夥承包連坑巷工程，未使用合夥團體名稱，已無合夥財產，被上
      訴人得依民法第六百八十一條規定請求上訴人連帶清償。
三、證據：除援用第一審所提證據外，補提瀝青混凝土配合報告表影本一件為證。
丁、本院依職權調閱台灣台中地方法院九十年度訴字第一二四○號、本院九十一年度
    上易字第六號給付貨款事件民事卷。
      理  　  由
一、本件被上訴人起訴主張：上訴人以系爭合夥向訴外人揚洲公司承攬連坑巷工程後
    ，將其中系爭瀝青舖設工程再轉包予被上訴人施作，約定由被上訴人帶工帶料，
    實作實算，被上訴人自八十九年八月至同年十月止施作完成後，上訴人共積欠工
    程款六十萬一千三百元，屢經催討，置之不理，爰依承攬及民法第六百八十一條
    合夥人補充連帶責任之法律關係，求為命上訴人連帶給付系爭工程款並加付法定
    遲延利息之判決（被上訴人於原審原主張依買賣及合夥人連帶責任之法律關係，
    請求給付工程款，嗣變更為依承攬及合夥人責任而為請求，既主張兩造係約定由
    被上訴人帶工帶料施作系爭工程，核其性質，兼具承攬與買賣之混合，與主要爭
    點至有關聯，且證據資料亦屬相同，其請求之基礎事實同一，亦不甚礙上訴人之
    防禦及訴訟之終結，其訴之變更，於法有據，應予准許）。
    上訴人丙○則以：上訴人二人間並無合夥關係，且伊未向揚洲公司承攬連坑巷工
    程，伊僅居間介紹而已，依商業交易慣例，出貨人均須提供銷貨單（供客戶簽收
    ）及統一發票，系爭瀝青工程施作部分，倘係伊向被上訴人叫貨施作，被上訴人
    自應提示伊簽收之單據或統一發票，以憑請款，惟被上訴人未提示銷貨單及統一
    發票，僅憑內部之出料明細表之客戶名稱欄載有丙○，即謂伊應給付瀝青工程款
    之義務，顯屬無據。又連坑巷工程之開工報告書、竣工報告書均無丙○之名字，
    且揚洲公司與臺中市政府就連坑巷工程結算時，其中瀝青費、試驗費等金額、數
    量與本件被上訴人主張者不符等語；上訴人甲○○則以：伊與被上訴人無任何買
    賣關係，證人唐惠玲於原審已明確表示買方接洽人為上訴人丙○，伊僅為工地負
    責人，負責工程品質驗收之完成，系爭工程與伊無關等語，資為抗辯。
二、被上訴人主張上訴人二人係合夥，上訴人囑其施作連坑巷其中瀝青舖設工程，約
    定由被上訴人帶工帶料，實作實算，被上訴人自八十九年八月至同年十月止在連
    坑巷施作系爭工程後，上訴人積欠工程款未付，另連坑巷工程係訴外人揚洲公司
    自台中市政府承攬，再轉包上訴人施作，上訴人丙○並已自揚洲公司領得工程款
    二百八十二萬二千四百四十五元，而上訴人甲○○係連坑巷工程之工地負責人，
    其在另案台灣台中地方法院九十年度訴字第一二四○號訴訟中亦自承與上訴人丙
    ○係承包連坑巷工程合夥人等情，業據被上訴人提出費用明細表、出料明細表、
    工程結算驗收證明書、匯款收據均影本等件為證，且為上訴人所不爭，並經本院
    調閱台灣台中地方法院九十年度訴字第一二四○號、本院九十一年度上易字第六
    號給付貨款事件民事卷審認屬實，堪信為真實。
三、上訴人丙○否認上訴人二人為合夥，辯稱伊未曾囑被上訴人前來施作連坑巷其中
    瀝青舖設工程，伊僅居間介紹施作而已；而上訴人甲○○則以系爭工程係丙○直
    接與被上訴人接洽施作置辯。是本件所應審究者為：(一)系爭合夥是否上訴人兩人
    ？
    (二)合夥是否將系爭連坑巷瀝青舖設工程轉包予被上訴人施作？(三)合夥應否負連帶
    給付系爭工程款義務？經查：
（一）本院依職權調閱之另案台灣台中地方法院九十年度訴字第一二四○號、本院九
      十一年度上易字第六號即被上訴人與揚洲公司間給付貨款事件中（下稱另案給
      付貨款事件），揚洲公司業已陳明其向台中市政府承攬連坑巷工程後，再將連
      坑巷工程轉包予上訴人丙○施作，連坑巷工程所用瀝青，亦由上訴人丙○向被
      上訴人購買等語（見另案給付貨款事件二審卷第九二、一一○頁）。再參以上
      訴人甲○○於另案給付貨款事件中，以證人身分證述：「我是向揚洲公司承包
      連坑巷的工程施作，但是瀝青是丙○負責去接洽購買的，因為我是與丙○合夥
      承包這項工程來施作」等語（見另案給付貨款事件二審卷第六三頁），及上訴
      人甲○○於原審法院九十二年二月十九日準備程序期日自陳：「最初的時候是
      我與丙○合夥承包系爭工程，因為丙○比較有本錢，所以我們約定丙○出錢，
      有關工程方面的施工是我負責」等語（見原審卷第一一九頁第十五行），於本
      院審理時亦陳稱：「系爭工程係揚洲營造公司承包的，我是和丙○借牌來做，
      後來丙○也不承認跟我合夥，是丙○叫貨」等語（見本院卷第七八頁第一行以
      下），足認上訴人確係基於系爭合夥關係而向揚洲公司承攬連坑巷工程。此外
      ，綜參上訴人甲○○上開所陳及卷附連坑巷工程開工報告書係載明常駐工地負
      責人為上訴人甲○○等情，益證上訴人二人係約定上訴人丙○提供金錢、上訴
      人甲○○提供勞務之出資方式，成立系爭合夥向揚洲公司承攬系爭連坑巷工程
      ，應無疑義。
（二）又任職於被上訴人公司之證人唐惠玲於原審證述：「八十九年八月份上訴人丙
      ○有拿台中市政府的開工報告，上載本件工程之名稱及工地負責人甲○○，然
      後上訴人丙○跟我們說，該工程是由他所承包，請我們幫他到現場去舖瀝青」
　　　等語（見原審卷九十一年十二月四日準備程序筆錄），與上訴人甲○○上開所
　　　陳系爭合夥向揚洲公司承攬連坑巷工程、瀝青是上訴人丙○負責接洽購買的等
　　　語，及揚洲公司上開所陳其將連坑巷工程轉包予上訴人丙○施作，連坑巷工程
　　　所用瀝青由上訴人丙○向被上訴人購買等語互核，則系爭合夥向揚洲公司承攬
　　　系爭工程後，上訴人丙○又代表系爭合夥與被上訴人商洽系爭工程之事宜，實
　　　堪認定。此外，上訴人甲○○於原審法院九十二年二月十九日準備程序期日自
　　　陳：後來上訴人丙○卻自己去找人施工等語（見原審卷第一一九頁倒數第五行
　　　），及證人唐惠玲證述：「（提示起訴狀所附八月二十八日及九月五日之明細
　　　及出料明細表）這是指我們於這二天，帶瀝青及機具到現場舖設的費用。瀝青
　　　的金額是依據工程實際數量來結算。」、「（上述起訴狀所附八月二十八日及
　　　九月五日之明細），我是完工後才拿給上訴人丙○。是因為施作後才會有具體
　　　的結算金額。」等語，則上訴人丙○代表系爭合夥，與被上訴人商洽系爭工程
　　　事宜之性質，足認系爭合夥非僅單純向被上訴人購買系爭工程之瀝青，而係將
　　　系爭工程轉包予被上訴人施作。是系爭合夥向揚洲公司承攬連坑巷工程後，再
　　　將其中之系爭瀝青舖設工程轉包予被上訴人施作，亦堪認定。而上訴人丙○並
　　　已向揚洲公司領得工程款二百八十二萬二千四百四十五元之事實，有被上訴人
　　　提出揚洲公司負責人黃素珠匯款給丙○之台灣銀行匯款收據回條聯影本一件附
　　　卷可稽，前開證據已足認上訴人二人合夥且囑被上訴人施作系爭工程，雖無承
　　　攬工程合約書、簽收單等，亦不影響事實之認定。
四、次應審究者，本件被上訴人請求上訴人連帶給付系爭工程款，是否有據？查：
（一）揚洲公司向臺中市政府承攬連坑巷工程後，連坑巷工程業已施作完成並經驗收
      完畢乙節，有卷附臺中市政府九十二年三月五日、同年三月二十四日復原法院
      函併附連坑巷工程合約書、預算書、工程結算驗收證明書、工程結算明細表等
      影本可證，且為兩造所不爭執。又系爭合夥向揚洲公司承攬連坑巷工程後，再
      將其中之系爭瀝青舖設工程轉包予被上訴人施作，有如前述。則被上訴人主張
      其已將系爭工程施作完成並經驗收乙節，自堪信為真實。
（二）被上訴人主張系爭工程由被上訴人帶工帶料、實作實算，系爭合夥應給付被上
      訴人系爭工程款等情，業據證人唐惠玲證述明確，且觀諸卷附被上訴人提出之
      系爭工程費用明細表一件、出料明細表影本二件內容，與上訴人甲○○於另案
      給付貨款事件一審、二審程序自行提出關於系爭工程之出料明細表、瀝青出料
      單內容（見該事件一審卷第十七至四四頁、二審卷第六六、六七頁），二者互
      核相符。再參以上訴人甲○○於另案給付貨款事件提出上開出料明細表上事後
      另以手寫結算註記「600,130」即六十萬零一百三十元之金額字樣，則系爭工
      程被上訴人係採帶工帶料、實作實算方式為之，應堪認定。又上開六十萬零一
      百三十元與本件被上訴人主張之系爭工程款即六十萬一千三百元，二者差額僅
      一千一百七十元，則系爭合夥應給付被上訴人施作系爭工程之工程款，於六十
      萬零一百三十元範圍內，亦堪認定。
（三）上訴人雖抗辯：臺中市政府與揚洲公司結算時，其中瀝青費、試驗費等金額與
      本件被上訴人主張之金額不同，且被上訴人請求之瀝青費較上包即揚洲公司結
      算之金額高，與常情不符等語。惟為被上訴人所否認。且臺中市政府與揚洲公
      司間，及系爭合夥與被上訴人間，係屬二獨立不同債之關係，其契約條件為何
      本難同一而論。又系爭工程既採實作實算，則因瀝青、工資等市場價格變動因
      素，致系爭工程款價格較高亦屬可能，倘謂如揚洲公司、系爭合夥之層層轉包
      者，必能因轉包而獲利，反與常情不符。況臺中市政府與揚洲公司間之連坑巷
      工程施作範圍遠較系爭工程為廣，總價款達一千二百五十七萬五千元亦遠較系
      爭工程款為高，此觀卷附上開連坑巷工程合約書、工程結算明細表內容甚明。
      則系爭合夥向揚洲公司承攬連坑巷工程後，經斟酌損益再將其中之系爭工程部
      分以較高價格轉包予被上訴人施作，並由其他工程項目予以互補以求利潤，亦
      屬可能，是上訴人前開所辯，並無可採。
（四）至上訴人抗辯出料明細表與台中市政府營繕工程結算明細表（連坑巷工程）中
      密級配瀝青混凝土之數量不符云云，惟查，上訴人將連坑巷工程交由被上訴人
      施作，係以重量（噸）為單位，此觀出料明細表記載「淨重」五二六．一四○
      及七三．九九○（合計六○○．一三○） 以及工程款明細表記載 「AC＋運費
      526T×850＝447,100」、「AC＋運費74T×850＝62,900」 （Ｔ為Ton「噸」之
      英文縮寫）自明。至於台中市政府與揚洲公司間則係以立方米計價。足證二者
      之計價基礎不同，易言之，被上訴人施作連坑巷工程係以噸為單位，台中市政
      府驗收則係以立方米為單位，二者不同，其數量與請求金額自有差異。
（五）又依揚洲公司與台中市政府連坑巷工程合約第二十六條第五款規定不得將本工
      程轉包，非依規定不得將本工程之一部分分包，有揚洲公司與台中市政府坑巷
      工程合約附卷可稽（見原審卷第一四三頁），是上訴人自揚洲公司轉包系爭工
      程，本已不符規定，自無在開工報告表之營造業名稱欄記載其他轉包公司，而
      故違工程合約之可能，是上訴人稱開工報告書或竣工報告書記載與實際不符云
      云，並不可採。
五、按合夥財產不足清償合夥之債務時，各合夥人對於不足之額，連帶負其責任。民
    法第六百八十一條定有明文。本件上訴人固否認其等有系爭合夥關係，惟上訴人
    二人有系爭合夥關係既經本院認定如前述，且上訴人就被上訴人主張系爭合夥已
    無財產乙節，復未積極予以抗辯或爭執，自堪認系爭合夥財產已不足清償系爭合
    夥債務即系爭工程款，上訴人二人應依民法第六百八十一條規定負補充連帶責任
    。則被上訴人主張上訴人應連帶給付被上訴人六十萬零一百三十元，為有理由，
    應予准許。至逾此範圍所為之請求，則屬無據，不應准許。
六、綜上所述，本件被上訴人主張上訴人為合夥，應負連帶給付系爭工程款責任為可
    採，上訴人所辯均為無可取。被上訴人依承攬及民法第六百八十一條規定之法律
    關係，請求上訴人連帶給付被上訴人六十萬零一百三十元，及自起訴狀繕本送達
    上訴人翌日即九十一年九月二十八日起至清償日止，按年息百分之五計算之利息
    ，為有理由，應予准許。逾此範圍所為之請求，則屬無據，不應准許。是則原審
    就上開應准許部分判命上訴人給付，並以供擔保為條件之假執行及免為假執行宣
    告，於法並無不合。上訴意旨指摘原判決不當，求予廢棄改判，為無理由，均應
    予駁回其上訴。
七、兩造其餘攻擊防禦方法，經審酌後核與判決結果不生影響，爰不一一論述，併此
    敘明。
八、據上論結，本件上訴為無理由，依民事訴訟法第四百四十九條第一項、第八十五
    條第二項，判決如主文。
中　　　華　　　民　　　國　　九十三　　年　　　三　　　月　　二十四　　日
~B1民事第一庭審判長法　官　林陳松
~B2　　　　　　　　法　官　鄭金龍
~B3　　　　　　　　法　官　王重吉
右為正本係照原本作成。
不得上訴。
~B 　 　　　　　　書記官　顏子良
中　　　華　　　民　　　國　　九十三　　年　　　三　　　月　　二十六　　日
                                                                        Ｈ
